臺灣高等法院高雄分院刑事裁定        100年度交抗字第288號
抗  告  人
即受處分人  謝佶利
上列抗告人因違反道路交通管理處罰條例聲明異議案件，不服臺
灣高雄地方法院中華民國100 年11月3 日裁定（100 年度交聲字
第1803號），提起抗告，本院裁定如下：
    主  文
抗告駁回。
    理  由
一、抗告意旨略以：抗告人即受處分人謝佶利就本件事實，業經
    臺灣高雄地方法院檢察署99年度偵字12680 號緩起訴一年，
    並命受處分人書立悔過書，接受法治教育課程一次，及提供
    50 小 時之義務勞務，自有一事不二罰規定適用。本件又經
    臺灣高雄地方法院檢察署99年度偵字第34659 、34664 號不
    起訴，檢察官勘驗警方99年9 月5 日凌晨1 時25分1 秒至58
    秒蒐證光碟結果，認無法證明謝佶利有公共危險之犯行，亦
    有該案不起訴處分書可佐。為此，請調閱該不起訴處分案卷
    證，並撤銷原裁定云云。
二、本件經本院審理結果，認原審100 年交聲字1803號裁定認事
    、用法均無違誤，應予維持。除引用第一審上開裁定之理由
    及證據（如附件）外，並補充理由如下：
(一)、原處分機關所裁罰，亦即原審裁定認定之謝佶利違規事實，
    均與臺灣高雄地方法院檢察署99年度偵字第12680 號緩起訴
    處分事實相同，為「謝佶利於99年1 月31日凌晨3 時7 分許
    ，騎乘127HGN號機車，在高雄市○○路與翠亨南路路段附近
    ，加入飆車行列，沿翠亨南路，過福隆路、小港路、二苓路
    、漢民路往宏平路霸佔雙向車道、蛇行、闖紅燈行駛，經警
    調閱大業北路與二苓路口監視畫面查獲」。至於臺灣高雄地
    方法院檢察署99年度偵字第34659 、34664 號不起訴之事實
    ，則為+ 謝佶利、謝國書於99年9 月5 日凌晨1 時29分許，
    騎乘機車，與不詳人士3 人所騎機車，平行排列佔據快慢車
    道，高速狂飆闖紅燈，沿高雄市○○路由南向北行駛，至中
    正路右轉直行中正路至高雄縣鳳山市」（註：抗告意旨所指
    99年度偵字第34664 號，為同案被告陳國書案號），有前案
    紀錄表、上開不起訴處分書、緩起訴分書、裁決書可佐（臺
    灣台南地方法院交聲卷5 、17、18頁，本院卷5 、6 、10頁
    ）。故謝佶利經不起訴處分之事實，與原處分關裁罰及原審
    裁定之違規事實，時間、地點均不相同，至為灼然，並無調
    閱該不起訴處分案卷證必要，該不起訴處分書亦不得作為有
    利謝佶利之證據。
(二)、又原審裁定認定謝佶利違反道路交通安全管理處罰條例之事
    實，雖業經臺灣高雄地方法院檢察署99年度偵字第12680 號
    緩起訴處分。然原審裁定已詳敘「原處分機關所為罰鍰新台
    幣45000 元部分，依一事不再理原則，不予裁罰；至於吊銷
    機車駕照，三年內不得考領、施以道安講習部分，則無一事
    不再理適用，仍得裁罰」。
(三)、又行政罰法於100 年11月23日修正公布，該法第46條第2 項
    規定，本法修正條文自公布日施行。依中央法規標準法第13
    條規定，法規明定自公布日或發布日施行者，自公布或發布
    之日起，算至第3 日起發生效力。從而100 年11月23日修正
    公布之行政罰法修正條文，應自同年月25日起發生效力。則
    行政罰法第26條第3 項於100 年11月23日修正增列「第一項
    行為（即一行為同時觸犯刑事法律及違反行政法上義務規定
    者）經緩起訴處分或緩刑宣告確定且經命向公庫或指定之公
    益團體、地方自治團體、政府機關、政府機構、行政法人、
    社區或其他符合公益目的之機構或團體，支付一定之金額或
    提供義務勞務者，其所支付之金額或提供之勞務，應於依前
    項規定裁處之罰鍰內扣抵之」，因同法第45條第3 項亦增列
    規定「本法中華民國100 年11月8 日修正之第26條第3 項至
    第5 項規定，於修正施行前違反行政法上義務之行為同時觸
    犯刑事法律，經緩起訴處分確定，應受行政罰之處罰而未經
    裁處者，亦適用之；曾經裁處，因訴願、行政訴訟或其他救
    濟程序經撤銷，而於修正施行後為裁處者，亦同」，係以「
    未經裁處」為溯及既往之適用條件。惟異議人本案之違規行
    為係於99年1 月31日，原處分機關則於100 年7 月6 日裁處
    ，在上揭修正條文生效日即100 年11月25日之前，仍有不溯
    及既往原則之適用。換言之，本案並無適用上揭修正之行政
    罰法第26條第3 項規定之適用，附此敘明。
三、是以，抗告人有違反道路交通管理處罰條例第53條第2 項之
    事實及證據，而依同條例第43第3 、5 項、第24條1 項3 款
    規定裁罰，已經原裁定論述甚詳。抗告意旨執前詞，指摘原
    裁定不當，顯無理由，應予駁回。
四、據上論結，應依道路交通事件處理辦法第25條、刑事訴訟法
    第412 條，裁定如主文。
中    華    民    國  100     年    12    月    30    日
                  刑事第一庭    審判長法  官  周賢銳
                                      法  官  曾逸誠
                                      法  官  洪碩垣
以上正本證明與原本無異。
不得再抗告。
中    華    民    國   100    年    12    月    30    日
                                      書記官  洪慧敏